臺灣屏東地方法院小額民事判決
110年度潮小字第819號
原      告  泰安產物保險股份有限公司

法定代理人  李松季  


訴訟代理人  王偉儒  
            王進顯  
            劉倚帆  
被      告  徐士晉  
上列當事人間請求侵權行為損害賠償事件，本院於民國111年3月
3日言詞辯論終結，判決如下：
    主  文
被告應給付原告新臺幣（下同）8,486元，及自110年7月13日起
至清償日止，按週年利率百分之5計算之利息。
原告其餘之訴駁回。
訴訟費用1,000 元由被告負擔972元，餘由原告負擔。
本判決第一項得假執行。但被告於執行標的物拍定、變賣或物之
交付前，以8,486元為原告預供擔保後，得免為假執行。
    事實及理由要領
一、原告主張其承保車號000-0000號車輛（下稱A 車）於109 年
    4 月3日上午11時許，遭被告駕駛車號000-0000號自小客車
    （下稱B車）自後碰撞，致車體受損，原告因而支出8,727元
    修復費用之事實，業據其提出屏東縣政府警察局道路交通事
    故當事人登記聯單、初步分析研判表、事故現場圖、A車行
    車執照、估價單、統一發票、車損照片等件為證，並經本院
    調取上開道路交通事故調查卷宗在卷可佐，被告經本院合法
    通知後，未於最後言詞辯論期日到場，惟於先前辯論期日辯
    稱：當時與A車僅有擦撞，連油漆都沒有掉，保險桿也沒有
    凹陷，原告求償之損害與實際不符等語。
二、經查：系爭事故發生時，B車自後撞擊A車右後車尾，而A車
    當時已經靜止等節，業據被告於警詢時自承在卷（本院卷第
    29頁）。本院審酌事故發生時，被告未注意車前狀況，擦撞
    前方已靜止之A 車，就系爭事故之發生自應負過失責任。而
    被告自行提出之車損照片中，可看出B車與A車碰撞位置在A
    車右後側（本院卷第80頁）；再觀諸原告提出之彩色修繕照
    片（本院卷第66頁），A車右後側、下方保險桿均有受損刮
    痕，與事故現場撞擊位置相符，原告進行修繕之項目中，工
    資部分為「後保桿拆裝、右後保桿拆裝」，塗裝部分為「右
    後保桿-塗裝」，零件部分則有「後保險桿、右後保險桿、
    固定夾」等，有估價維修工單在卷可憑（本院卷第15頁）。
    此與原告提出車損照片中顯示之損害情形、位置均相符，被
    告空言否認A車有受到上開損傷，自無足採。再觀諸原告提
    出實際理賠之項目，均與上開車輛受損範圍相符，堪認為修
    復之合理必要費用，被告雖辯稱費用太高，然原告已支出上
    開費用，被告復未提出任何證據供本院審酌，其辯詞自難採
    憑。次按，不法毀損他人之物者，被害人得請求賠償其物因
    毀損所減少之價額，民法第196 條定有明文。又依民法第19
    6 條請求賠償物被毀損所減少之價額，得以修復費用為估定
    之標準，但以必要者為限（例如︰修理材料以新品換舊品，
    應予折舊），為我國實務上多數見解。查原告主張因修復A 
    車支出費用8,727元（含工資與塗裝4,395 元、零件4,332元
    ），依行政院所頒固定資產耐用年數表及固定資產折舊率表
    ，非運輸業用客車、貨車之耐用年數為5 年，依平均法計算
    其折舊結果，本件A 車修復費用扣除零件折舊（241 元）後
    為8,486元（計算式如附件）。從而，原告依據侵權行為損
    害賠償、保險代位之法律關係，請求被告給付如主文所示之
    金額及利息，為有理由，應予准許，逾此範圍則無理由，應
    予駁回。本件原告勝訴部分係就民事訴訟法第436條之8適用
    小額訴訟程序所為被告敗訴之判決，依同法第436條之20規
    定，應依職權宣告假執行，並依同法第436條之23準用第436
    條第2項，適用同法第392條第2項及第3項規定，依職權宣告
    被告於執行標的物拍定、變賣或物之交付前預供擔保，或將
    請求標的物提存，得免為假執行。又本件訴訟費用確定為1,
    000元，爰按勝敗比例命二造負擔，附此敘明。
中　　華　　民　　國　 111　　年　　3 　　月　　17　　日
                   潮州簡易庭     法　官　麥元馨
以上正本係照原本作成。
如不服本判決，應於判決送達後20日內，以判決違背法令為理由
，向本院提出上訴狀並表明上訴理由（上訴理由應表明：一、原
判決所違背之法令及其具體內容；二、依訴訟資料可認為原判決
有違背法令之具體事實），如未表明上訴理由者，應於上訴後20
日內向本院提出上訴理由書。如委任律師提起上訴者，應一併繳
納上訴審裁判費。 
中　　華　　民　　國　　111 　年　　3 　　月　　17　　日
                                  書記官　洪雅玲
附件（零件折舊計算）
1.殘價＝取得成本÷( 耐用年數＋1)即4,332÷(5+1)≒722（小數點以
下四捨五入）
2.折舊額 ＝(取得成本－殘價)×1/（耐用年數）×（使用年數）即(
4,332－722) ×1/5×（0+4/12）≒241（小數點以下四捨五入）
3.扣除折舊後價值＝（新品取得成本－折舊額）即4,332－241＝4,09
1